【裁判字號】    97,易,2178
【裁判日期】    980227
【裁判案由】    傷害
【裁判全文】
台灣彰化地方法院刑事判決               97年度易字第2178號
公  訴  人  臺灣彰化地方法院檢察署檢察官
被      告  甲○○
上列被告因傷害案件，經檢察官提起公訴（97年度偵字第10234
號），本院判決如下︰
    主  文
甲○○傷害人之身體，處有期徒刑拾月。
    事  實
一、甲○○與乙○○係鄰居關係，2人因故素有嫌隙存在，民國
    97年11月8日晚間7時30分許（起訴書載為8時許），甲○○
    之妻丁慧萍先至乙○○位在彰化縣大城鄉○○村○○路24號
    住處聊天（起訴書載為35號，應予更正），嗣於同日晚間8
    時許，甲○○亦至該處與乙○○聊天，然2人因故發生口角
    而起爭執，後於同日晚間8時43分許，甲○○遂基於傷害之
    犯意，以放在桌上、乙○○所有之遙控器毆打乙○○之頭部
    ，乙○○亦還手而拾起地上之酒瓶要毆打甲○○，然為丁慧
    萍架開，甲○○心有不甘，亦取出電視下方之另1支酒瓶毆
    打乙○○頭部左側靠近耳朵部位，酒瓶因而破碎成2截，甲
    ○○復將手上之半截酒瓶，以玻璃瓶尖銳之處，刺向乙○○
    左側臉部及頸部，導致乙○○受有臉、頭皮及頸、耳之撕裂
    傷等傷害（其中左側頸部傷口約12公分，臉部傷口約11公分
    ，頭皮傷口約3公分，耳部傷口約2公分、額頭傷口約1公分
    ），甲○○亦因此受有右手腕及大拇指割傷之傷害（此部分
    未據告訴）。嗣因乙○○報警，警方到場處理後，並扣得電
    視遙控器及破碎之酒瓶各1個，始悉上情。
二、案經乙○○訴由彰化縣警察局芳苑分局報告台灣彰化地方法
    院檢察署檢察官偵查起訴。
    理  由
一、按被告以外之人於審判外之陳述，雖不符刑事訴訟法第159
    條之1至第159條之4之規定，而經當事人於審判程序同意作
    為證據，法院審酌該言詞陳述或書面陳述作成時之情況，認
    為適當者，亦得為證據。當事人、代理人或辯護人於法院調
    查證據時，知有第159條第1項不得為證據之情形，而未於言
    詞辯論終結前聲明異議者，視為有前項之同意，刑事訴訟法
    第159條之5定有明文。查本案全部卷證所涵括之供述證據及
    非供述證據，公訴人及被告均不爭執其證據能力，本院復衡
    以該等供述證據作成時之情況，應為適當，是可認後述所引
    用證據之證據能力均無疑義，合先敘明。
二、上揭犯罪事實，業據被告甲○○於警、偵訊及本院審理時均
    坦白承認，核與證人即告訴人乙○○、證人丁慧萍於警、偵
    訊中證述之情節大致相符，復有財團法人彰化基督教醫院診
    斷證明書1紙、該醫院二林分院97年11月28日九十七彰基二
    字第097110034號函檢具之病歷資料影本1份附卷可稽，足認
    被告自白與事實相符，堪可採為論罪科刑之依據。
三、核被告所為，係犯刑法第277 條第1 項之傷害罪。爰審酌被
    告僅因細故即與告訴人發生口角，進而暴力相向，持利器攻
    擊告訴人之頭部等重要部位而傷害告訴人，致告訴人所受傷
    勢非屬輕微，所為誠屬不該，且犯後亦未能賠償告訴人，態
    度難謂良好，惟念其犯後尚知坦認犯行，且本件爭執起因於
    告訴人對被告有言語上之批評，其對本件衝突之發生非無可
    歸責，及考量被告之智識程度等一切情狀，量處如主文所示
    之刑，以示懲警。至扣案物雖係供被告傷害告訴人之工具，
    但並非被告所有，此據告訴人陳述明確，又該等物品亦非屬
    違禁物，無從併予宣告沒收，附此敘明。
據上論斷，應依刑事訴訟法第299 條第1 項前段，刑法第277 條
第1項、刑法施行法第1條之1，判決如主文。
本案經檢察官蔡曉崙到庭執行職務。
中    華    民    國    98    年     2    月    27    日
                  刑事第九庭    法      官  葛永輝
以上正本證明與原本無異。
如不服本判決應於收受判決後10日內向本院提出上訴書狀，並
應敘述具體理由。其未敘述上訴理由者，應於上訴期間屆滿後
20日內向本院補提理由書(均須按他造當事人之人數附繕本)
「切勿逕送上級法院」。
告訴人或被害人對於判決如有不服具備理由請求檢察官上訴者，
其上訴期間之計算係以檢察官收受判決正本之日期為準。
中    華    民    國    98    年    2     月    27    日
                                書  記  官  黃幼華
附錄本案論罪科刑法條全文：
中華民國刑法第277條
（普通傷害罪）
傷害人之身體或健康者，處 3 年以下有期徒刑、拘役或 1 千元
以下罰金。
犯前項之罪因而致人於死者，處無期徒刑或 7 年以上有期徒刑；
致重傷者，處3年以上10年以下有期徒刑。


司法院資訊處製作；財團法人民間司法改革基金會備份。
